Minutes et répertoires du notaire Nicolas BAULDRY, 6 juillet 1623 - décembre 1632 (étude XIX)
Archives nationales
- Minutes de Nicolas BAULDRY, janvier 1623 - décembre 1631; MC/ET/XIX/390 - MC/ET/XIX/464
  - Minutes. 1631, juillet - décembre, juillet - décembre 1631; MC/ET/XIX/403
    - Mise en apprentissage de cuisinier durant 3 ans par Claude Chomel, trésorier général des ligues des Suisses et Grison,s de Jean Hopehault, son laquais âge de 19 ans chez Antoine Vigeon, maître cuisinier, rue Quincampoix, paroisse Saint-Médéric moyennant 200 livres tournois., 21 décembre 1631; MC/ET/XIX/403
      contrat d'apprentissage; Chomel, Claude
    - Bail durant 6 ans par Elisabeth Godefroy, veuve d'Estienne Collo, à Gilles Bertrand, maître chaudronnier rue aux Ours, d'une maison rue Aubry-le-Boucher à l'enseigne des 3 chandeliers moyennant 350 livres par an., 27 décembre 1631; MC/ET/XIX/403
    - Déclaration par Pierre Du Lyon, abbé commendataire de Saint-Melaine lez Rennes, concernant l'acquisition faite par les religieuses de la Visitation Sainte-Marie de diverses maisons au faubourg Saint-Melaine de Rennes., 29 décembre 1631; MC/ET/XIX/403
      déclaration; Du Lyon, Pierre
    - Inventaire après décès de Marin Fizon, garde de nuit au port de Grève, à la requête de Marie Gonet, sa veuve., 31 décembre 1631; MC/ET/XIX/403
      inventaire; Fizon, Marin
    - Bail par Jean Dohin, juré vendeur de marée, bourgeois de Paris, durant 3 ans à Yon Perrin, juré du roi en charpenterie d'un chantier lui appartenant hors la porte Saint-Antoine moyennant 180 livres par an., 31 décembre 1631; MC/ET/XIX/403
      bail; Dohin, Jean
    - Quittance par Charles de La Porte, seigneur de la Meilleraye, maître de camp d'un régiment de pied, et Marie Ruzé, son épouse, à Antoine Ruzé, son père, surintendant des finances et Marie de Fourcy, son épouse, de la somme de 100 000 livres en avance de leur succession outre les 200 000 livres données par leur mariage conclu le 25 février 1630., 14 août 1635; MC/ET/XIX/403
      quittance; La Porte, Charles de
    - Mariage de François de Raimond, fils de feu François de Raimond, écuyer seigneur de Dourdes, natif de Bordeaux, et de Catherine de Rines, jadis sa femme avec Anne Desjardins, fille de Françoise Rolland, veuve de Pierre Desjardins, écuyer seigneiur de La Vigne., 30 août 1635; MC/ET/XIX/403
      contrat de mariage; Raimond, François de
    - Gundreus Floidus, prêtre anglais, naturalisé Français., 29 novembre 1651; MC/ET/XIX/403
      Étrangers en France, Français à l'étranger et aux colonies, XVIe-XIXe siècle (env. 1.000 actes), par le personnel du Minutier,1950-2000 (fichier papier entièrement dématérialisé; voir contexte dans le Plan d’orientation général - Notaires de Paris, guides thématiques du Minutier).
      Date de création de la notice: 2002
      Royaume-Uni; Floidus, Gundreus; prêtre
  - Brevets. 1624 - 1629, MC/ET/XIX/458; Document détérioré.
    brevet notarié
  - Brevets. 1624 - 1629, MC/ET/XIX/459; Document détérioré.
  - Brevets. 1624 - 1629, MC/ET/XIX/460
  - Brevets. 1624 - 1629, MC/ET/XIX/461
  - Brevets. 1624 - 1629, MC/ET/XIX/462
  - Brevets. 1624 - 1629, MC/ET/XIX/463
    - Déclaration par Antoine de Chatouru, avaocat au parlement, demeurant rue des Blancs-Manteaux, paroisse Saint-Jean-en-Grève, et Marguerite Baillon, sa femme, en suite de leur contrat de mariage du 14 septembre 1628 concernant certaines clauses qui y ont été admises., 4 décembre 1631; MC/ET/XIX/463
      déclaration; Chatouru, Antoine de
  - Brevets. 1624 - 1629, MC/ET/XIX/464; Document détérioré.
    - Obligation par André Boyron [dit Baron], comédien ordinaire du roi, demeurant rue de Poitou, aux Marais du Temple, paroisse Saint-Nicolas-des-Champs, envers Mathurine Ribié, femme de Sébastien Vimerot, de 400 livres pour prêt (brevet rapporté)., 25 mai 1632; MC/ET/XIX/464
      Documents du Minutier central des notaires de Paris, Le théâtre professionnel à Paris, 1600-1649, étude par Alan Howe, documents analysés par Madeleine Jurgens et Alan Howe [457 actes], transcriptions par Andrée Chauleur et Pierre-Yves Louis, Paris, Archives nationales, 2000, notice n° 263 (instrument de recherche imprimé dématérialisé dont la version intégrale est accessible en ligne par la rubrique 'Autres instruments de recherche', voir contexte dans le Plan d’orientation général - Notaires de Paris, guides thématiques du Minutier).
      Date de révision: 2004
      Date de création de la notice: 2003
      Documents du Minutier central des notaires de Paris, Le théâtre professionnel à Paris, 1600-1649, étude par Alan Howe, documents analysés par Madeleine Jurgens et Alan Howe, transcriptions par Andrée Chauleur et Pierre-Yves Louis, Paris, Archives nationales, 2000, XVI-455 p.
      obligation; Poitou (rue de); Boyron dit Baron, André; Ribié, Mathurine; Vimerot, Sébastien; acteur
- Répertoire(s) de Nicolas BAULDRY, 6 juillet 1623 - 1632; MC/RE/XIX/1/A
  - Répertoire. 1623, 6 juillet - 1632, 6 juillet 1623 - 1632; MC/RE/XIX/1/A
    Informations concernant le classement et la cotation:
    Le niveau inférieur de description, quand il existe, correspond aux mentions d'actes contenues dans le répertoire. Parmi celles-ci, certaines peuvent y être décrites, de manière plus ou moins détaillée. Pour consulter l'acte proprement dit, il convient de rechercher la cote au niveau des articles (registre ou liasse) des minutes du notaire (cote de type 'MC/ET').